# **DIEGO PANDELARA BRITO**

INGENIERO CIVIL INDUSTRIAL. UTFSM.

> MG. EN CIENCIAS DE LA INGENIERÍA INDUSTRIAL. MENCIÓN FINANZAS. UTFSM.

# PERFIL PROFESIONAL

Me destaco por tener gran capacidad de aprendizaje, adaptación y asertividad, con muy buenas relaciones interpersonales. Tengo experiencia de trabajo en retail, en el área de ciencia de datos e inteligencia de negocios. También en consultoría, específicamente en generación de reportes del sector económico. Experiencia en el rubro portuario en el área de operaciones, y en el trabajo con bases de datos, en el área de control de gestión. Uso de inglés permanente en el trabajo cotidiano...

# **HABILIDADES**

- Python
- SOL
- DataStudio. Power BI
- Google Cloud Platform
- GIT
- EViews. Stata.
- Inglés



## INFORMACIÓN DE CONTACTO





M diego.pandelarab@gmail.com

#### TRAYECTORIA PROFESIONAL

#### Data Scientist en SODIMAC S.A.

#### Diciembre 2021 - Actualidad

Trabajo de forma remota en el levantamiento de distintos aplicativos utilizando datos en las áreas de logística y comercial, mediante modelos predictivos con herramientas de machine learning y optimización, montadas en Google Cloud Platform, aportando valor a las decisiones de la compañía. Medición de venta incremental de los proyectos y experimentos.

#### Research Associate en EVALUESERVE S.A.

#### Octubre 2019 - Noviembre 2021

Seguimiento y análisis de variables económico-financieras para las principales economías de América latina. Construcción de modelos predictivos de forecasting y nowcasting para monitorear las distintas variables. Elaboración y edición de reportes y presentaciones económico-financieras dirigidas a inversionistas con frecuencia diaria, semanal y mensual.

#### Práctica Profesional en MARITIMA VALPARAÍSO

#### Enero - Febrero 2017

Mejoras en el sistema SAP B1, mejoras en autorizaciones generales, plantillas de documentos de interfaz de usuario. depuración de base de datos.

## Práctica Profesional en SAAM EXTRAPORTUARIOS

#### Enero - Febrero 2014

Levantamiento de datos y análisis de información operativa para contribuir a la base de proyectos futuros. Trabajo directo con el gerente de operaciones.

# FORMACIÓN ACADÉMICA

#### UNIVERSIDAD TÉCNICA FEDERICO SANTA MARÍA

Magíster en Ciencias de la Ingeniería Industrial, Mención Finanzas, Octubre 2015- Junio 2021

Ingeniería Civil Industrial, Marzo 2011- Diciembre 2016

Ayudantías: Econometría, Sistemas de información para la Gestión, Gestión de Inversiones, Matemáticas, Tutor académico en CIAC-USM.

Tesis: "A fuzzy regression causality approach to analyze the relationship between electrical consumption and GDP"

## LICEO PARROQUIAL SAN ANTONIO

Educación Media, Promoción 2010

Alumno destacado por ser el egresado con mejor rendimiento de la promoción.

### **INTERESES Y OTRAS ACTIVIDADES**

Intereses: Data Science, Econometría, Programación, Regresión v Clasificación, Tecnología, Business Intelligence, Open-Source, Logística, Control de Gestión

Actividades: Instrumentos musicales, Juegos de Mesa, Tenis y Fútbol